【裁判字號】    90,毒抗,816
【裁判日期】    901130
【裁判案由】    聲請觀察勒戒
【裁判全文】
臺灣高等法院臺中分院刑事裁定                      九十年度毒抗字第八一六號
    抗  告  人
    即  被  告  甲○○
右抗告人，因被告違反毒品危害防制條例案件，經檢察官聲請觀察勒戒，不服臺灣臺
中地方法院中華民國九十年十月三十一日裁定（九十年度毒聲字第五三二九號），提
起抗告，本院裁定如左：
      主  文
原裁定撤銷，發回臺灣臺中地方法院。
      理  由
一、抗告意旨略以：抗告人即被告甲○○為正當之生意人，九十年九月十三日晚間十
    一時許，第二分局警備隊廖姓警員偕同被告友人何錦坤及另二名警員，指逼被告
    打開公園路廿一號十樓十四室房間，藉口該何姓友人之指認被告有毒品海洛因，
    而無故搜索，並將被告帶回分局驗尿，且不准被告聯絡律師，被告亦未承認有施
    用毒品，如何在回溯四日前之某日在不詳地點施用毒品之不法犯行。且被告住所
    為一分局轄區，二分局員警未會同派出所員警，如何強行入民宅，當場且未查獲
    施用過之毒品，被告因未施用毒品而同意接受驗尿，但被告有糖尿病等，曾服用
    朋友介紹之偏方，亦曾自行前往臺中醫院接受尿液檢驗，其結果亦無陽性反應，
    可見被告受有冤枉云云，為此提起本件抗告。
二、原審裁定略以：被告甲○○於民國九十年九月十四日凌晨一時許回溯四、五日內
    ，在臺中縣市某不詳地點，施用第一級毒品海洛因，為警於九十年九月十三日下
    午十一時五十分許，在臺中市○區○○路二十一號十樓十室前查獲，被告甲○○
    雖矢口否認有施用毒品海洛因之情事，惟其於警訊時採集之尿液經送驗結果呈嗎
    啡陽性反應之情事，有私立中山醫學院附設孫中山先生紀念醫院之篩檢報告一紙
    附卷可稽，檢察官聲請將被告送觀察勒戒，自無不合，爰依毒品危害防制條例第
    二十條第一項及觀察勒戒處分執行條例第三條第一項規定，裁定將被告送勒戒處
    所觀察、勒戒云云，固非無見。但查，原審上開裁定意旨，固有上開檢驗結果可
    憑，然依該同份檢驗報告所載，被告並無安非他命之陽性反應情事，可見抗告人
    抗辯其未施用毒品云云，尚非無憑。又依警訊筆錄所載，並無臨檢紀錄可憑，而
    被告於警訊時均否認有施用海洛因之不法，對照被告之前科表所載，被告亦無施
    用毒品之任何資料，則被告辯稱其未施用毒品云云，是否不堪採取，容有可疑。
    況依警訊筆錄所載，被告同日採尿有檢驗之結果後，亦另行接受採尿，送請臺中
    市衛生局檢驗在案，則警局於九十年十月十五日移送本案時，何以未有該尿液資
    料可供佐證，自非無探求空間，是檢察官未經查證，原審亦疏未細心究明，遽以
    該檢驗結果而認定被告有施用海洛因之情事，自嫌速斷，抗告意旨指摘原裁定不
    當，難謂無理由。綜上所述，上開事實既未明確，有無再複驗必要，應由原審再
    就尿液為調查，且有涉及被告審級利益，應由本院撤銷原裁定，發回原審本於確
    信見解，再為詳實之裁判。
據上論結，應依刑事訴訟法第四百十三條前段，裁定如主文。
中      華      民      國      九十       年    十一     月    三十    日
                                臺灣高等法院臺中分院刑事第二庭
                                      審判長法  官  林  照  明
                                            法  官  陳  欣  安
                                            法  官  蔡  聰  明
右正本證明與原本無異。
不得抗告。
                                            書記官    瑞  芳
中      華      民      國      九十       年    十一     月    三十    日
                                                                        Ｒ


司法院資訊處製作；財團法人民間司法改革基金會備份。
